【裁判字號】    95,訴,1767
【裁判日期】    951116
【裁判案由】    毒品危害防制條例
【裁判全文】
臺灣彰化地方法院刑事判決              95年度訴字第1767號
公  訴  人  臺灣彰化地方法院檢察署檢察官
被      告  甲○○
上列被告因違反毒品危害防制條例案件，經檢察官提起公訴（九
十五年度毒偵字第三一九六號），被告於準備程序中就被訴事實
為有罪之陳述，經告知簡式審判程序之旨，並聽取公訴人、被告
之意見後，本院合議庭裁定由受命法官獨任進行簡式審判程序，
判決如下：
    主  文
甲○○施用第一級毒品，處有期徒刑捌月，扣案之海洛因壹包（
海洛因淨重零點壹壹公克、空包裝重零點貳壹公克）沒收銷燬之
。
    事  實
一、甲○○前因施用毒品案件，經本院以九十三年度毒聲字第四
    三六號裁定送觀察、勒戒後，認無繼續施用毒品之傾向，於
    民國九十三年六月二十五日執行完畢，並經臺灣彰化地方法
    院檢察署檢察官以九十三年度毒偵字第一五四四、一七九四
    號為不起訴處分確定。詎甲○○於前開觀察、勒戒執行完畢
    釋放後五年內，仍不知悔改，竟於九十五年八月四日凌晨一
    時許，在彰化縣和美鎮○○路福懋加油站廁所內，以將第一
    級毒品海洛因粉末置入注射針筒內加水後，再以針筒注射手
    臂血管之方式，施用第一級毒品海洛因一次。嗣於九十五年
    八月七日下午三時許，為警在彰化縣和美鎮○○里○○路○
    段與嘉佃路口查獲，並扣得第一級毒品海洛因一包（海洛因
    凈重○點一一公克、空包裝重○點二一公克），始悉上情。
二、案經彰化縣警察局和美分局報告臺灣彰化地方法院檢察署檢
    察官偵查起訴。
    理  由
一、按除被告所犯為死刑、無期徒刑、最輕本刑為三年以上有期
    徒刑之罪或高等法院管轄第一審案件者外，於刑事訴訟法第
    二百七十三條第一項程序進行中，被告先就被訴事實為有罪
    之陳述時，審判長得告知被告簡式審判程序之旨，並聽取當
    事人、代理人、辯護人及輔佐人之意見後，裁定進行簡式審
    判程序；除簡式審判程序及簡易程序案件外，第一審應行合
    議審判；刑事訴訟法第二百七十三條之一第一項、第二百八
    十四條之一分別定有明文。本件被告甲○○所犯係死刑、無
    期徒刑、最輕本刑為三年以上有期徒刑或高等法院管轄第一
    審案件以外之罪，且於本院行準備程序時就被訴事實為有罪
    之陳述，經受命法官告知簡式審判程序之旨，並聽取公訴人
    、被告之意見後，本院合議庭認無不得或不宜改依簡式審判
    程序進行之處，經評議結果，裁定改由受命法官獨任行簡式
    審判程序，合先敘明。
二、訊據被告甲○○對於上開施用第一級毒品海洛因之犯行坦承
    不諱，且其於九十五年八月七日為警查獲後，經警採其尿液
    送驗，結果呈嗎啡陽性反應，此有詮昕科技股份有限公司濫
    用藥物尿液檢驗報告、尿液代號與真實姓名對照認證單各一
    紙在卷可稽，再扣案之白粉一包，經送法務部調查局鑑定結
    果，含海洛因成分，海洛因淨重○點一一公克，空包裝重○
    點二一公克，此有法務部調查局九十五年九月二十二日調科
    壹字第○九五二三○一七四八○號鑑定書、毒品初步檢驗報
    告單各一紙在卷可考，復有現場照片四幀在卷為證，足徵被
    告之自白確與事實相符。又被告前因施用第一級毒品案件，
    經本院以九十三年度毒聲字第四三六號裁定送觀察、勒戒後
    ，認無繼續施用毒品之傾向，於九十三年六月二十五日執行
    完畢，此有臺灣彰化地方法院檢察署刑案資料查註紀錄表及
    臺灣高等法院被告全國前案紀錄表各一份在卷可考。被告於
    九十三年六月二十五日觀察、勒戒執行完畢釋放後，五年內
    再犯本件施用第一級毒品犯行，依毒品危害防治條例第二十
    三條第二項規定，自應依法論科。本件事證明確，被告施用
    第一級毒品海洛因之犯行，應堪認定。
三、核被告所為，係犯毒品危害防制條例第十條第一項之施用第
    一級毒品罪。被告為施用第一級毒品，而持有該級毒品，其
    持有之低度行為，應為施用之高度行為所吸收，不另論罪。
    爰審酌被告曾因施用毒品經送觀察、勒戒後，仍未能戒斷，
    再犯本案之罪，顯然未能善體國家設置觀察、勒戒機構，協
    助毒品施用者戒除毒癮之良法美意，及其犯罪之動機、目的
    、品行、智識程度、所生危害，暨犯罪後坦承犯行，態度尚
    屬良好等一切情狀，量處如主文所示之刑。扣案之海洛因一
    包（海洛因淨重○點一一公克，空包裝重○點二一公克），
    為毒品危害防制條例第二條第二項第一款所稱之第一級毒品
    ，應依同條例第十八條第一項前段規定，沒收銷燬之。
四、至於公訴意旨另稱：被告於九十五年七月底某日，另有施用
    第一級毒品海洛因一次之犯行云云；而公訴人認被告涉有上
    開之犯行，無非係以被告於偵查中供稱：伊最近一次施用第
    一級毒品海洛因係在九十五年七月底等語，作為主要論據。
    惟按被告或共犯之自白，不得作為有罪判決之唯一證據，仍
    應調查其他必要之證據，以察其是否與事實相符，刑事訴訟
    法第一百五十六條第二項定有明文。經查，被告此部份之供
    述，既無驗尿報告或其他證據可資佐證，按諸前揭規定，自
    難僅憑被告之自白逕認被告於九十五年七月底某日，另有施
    用第一級毒品海洛因一次之犯行，原應為無罪之諭知，惟公
    訴人既認此部分與前開論罪科刑部分屬集合犯之包括一罪關
    係，爰不另為無罪之諭知，附此敘明。
據上論斷，應依刑事訴訟法第二百七十三條之一第一項、第二百
九十九條第一項前段，毒品危害防制條例第十條第一項、第十八
條第一項前段，判決如主文。
本案經檢察官陳茂亭到庭執行職務。
中    華    民    國    95    年    11    月    16    日
                    刑事第二庭  法  官  鄭舜元
以上正本證明與原本無異。
如不服本判決，應於判決送達後10日內，向本院提出上訴狀（須
附繕本）。
中    華    民    國    95    年    11    月    20    日
                                書記官  呂雅惠
附錄：論罪科刑法條：
毒品危害防制條例第十條：
施用第一級毒品者，處六月以上五年以下有期徒刑。
施用第二級毒品者，處三年以下有期徒刑。


司法院資訊處製作；財團法人民間司法改革基金會備份。
